# 股票期权行权会计和税务差异的处理

提问人：alex11 时间：2015-06-26 11:40:51
1.等待期的每个资产负债表日按照公允价值进行调整，差额计入资本公积-其他资本公积；行权日全部转入资本公积-股本溢价。 2.基本没问题，但是递延所得税计入资本公积还是所得税费用貌似有点争议，等等看看其他人的回答

回答人：chenyiwei
权益结算的股份支付，在等待期内不确认权益工具的后续公允价值变动。只有现金结算的股份支付才需要在资产负债表日测算和调整其金融负债的公允价值变动。

提问人：粽子宝宝 时间：2015-06-26 14:24:21
所得税抵扣超过累计报酬费用的在权益中确认，不超过的在损益中确认； 意思是超额部分进权益？这里有没有相关的规定啊？

回答人：chenyiwei
《计学撮要 2013 》中有专门章节讨论与股权激励相关的企业所得税的会计处理，请参考。